### **FRANCISCO ROZAS**

https://www.linkedin.com/in/franciscorozasalvarez +569 75845258 | francisco.rozas@outlook.com

#### **RESUMEN PROFESIONAL**

Ingeniero en Computación e informática, Desarrollador RPA con amplia experiencia en automatización de procesos, especializado en implementar soluciones eficientes en empresas multinacionales de consultoría y bancarias.

Experto en diseñar y desarrollar bots RPA para optimizar operaciones financieras, reducir tiempos y mejorar la precisión de datos. Habilidad para colaborar con equipos multidisciplinarios, ofreciendo soluciones innovadoras que cumplen con estándares de seguridad y regulación.

## **EXPERIENCIA LABORAL**

### **Desarrollador RPA**

Metropago S.A.

Ene. 2024 - Presente

- Diseño e implementación de nuevas tecnologías en procesos bancarios, permitiendo el uso de robots en la atención a cliente en los distintos canales de comunicación , reduciendo la carga SAC en un 30%
- Creacion y implantacion de procesos de cuadratura mediante procesos RPA ,con el fin de reducir la gestión operacional en un 60%
- Creación de procesos de pago de nóminas y transferencias bancarias con el fin de reducir la gestion humana en un 70%

# **Software Engineer RPA**

Falabella Financiero

Ago. 2023 - Dic. 2023

- Liderar proyectos de optimización bancaria y detección de fraudes en Chile, Perú y Colombia, permitiendo reducir tiempos de reacción en 66%.
- Diseño e implementación de nuevas tecnologías en procesos bancarios, permitiendo el uso de robots en revisión de documentaciones de archivos legales, optimizando tiempos de respuesta en 15%.

#### **Ernst & Young**

**Consultor Senior** 

Ene. 2022 - Jul. 2023

- -Participar en proyectos de robotización para clientes del sector bancario, disminuyendo los tiempos de detección de fraudes en más de 15%, y optimización de horas de trabajo de usuarios.
- Mentor en dos Bootcamps de Powerapp y Power Automate
- Mentor de equipo trainee, capacitando a un equipo de 3 profesionales.

**Consultor staff** 

Ene. 2020 - Ene. 2022

- Asesorar y proponer soluciones a clientes del sector bancario sobre proyectos de robotización a nivel nacional.
- Responsable de desarrollar proyectos internos de códigos front y back end para manejo de impuestos.
- Participar en proyectos de .net
- Speaker en webinar sobre robotización en pandemia

**Trainee** 

Ago. 2019 - Dic. 2019

- Reducción de tiempo de ejecución en robotizaciones y optimización de flujos existentes

# FORMACIÓN ACADÉMICA

Universidad Andrés Bello, Ingeniero en Computación e informática

Marzo 2017 - Marzo 2022

### INFORMACIÓN ADICIONAL

Blue Prism ROM Architect Blue Prism Developer SCRUM Máster Curso Applied Data Science with Python Docker Essentials